【裁判字號】    90,聲,1867
【裁判日期】    900507
【裁判案由】    聲請迴避
【裁判全文】
臺灣臺中地方法院刑事裁定                          九十年度聲字第一八六七號
    聲  請  人
    即自訴人    乙○○
右列聲請人因本院八十九年度自字第七０一號、一０三八號偽造文書等案件，聲請本
院法官迴避，本院裁定如左：
    主  文
聲請駁回。
    理  由
一、聲請意旨如聲請書所載。
二、按當事人遇有推事（下稱法官）有刑事訴訟法第十七條以外情形，足認其執行職
    務有偏頗之虞者，得聲請法官迴避，刑事訴訟法第十八條第二款固定有明文，惟
    查所謂「足認其執行職務有偏頗之虞者」，係指以一般通常之人所具有之合理觀
    點，對於該承辦法院能否為公平之裁判，均足產生懷疑；且此種懷疑之發生，存
    有其安全客觀之原因，而非僅出諸當事人自己主觀之判斷者，始足當之。至於訴
    訟上之指揮乃屬法院之職權，當事人之主張、聲請，在無礙於事實之確認以及法
    的解釋適用之範圍下，法院固得斟酌其請求以為訴訟之進行，但仍不得以此對當
    事人之有利與否，作為其將有不公平裁判之依據，更不得以此訴訟之進行與否而
    謂有偏頗之虞聲請法官迴避（最高法院七十九年台抗字第三一八號判例參照）。
    換言之，所謂法官執行職務偏頗之虞係指自一般通常之人所具有之合理觀點觀之
    ，而非僅出諸當事人主觀上之判斷，且訴訟之指揮屬法院之職權，當事人仍不得
    以訴訟之進行與否而認法官執行職務有偏頗之虞為由聲請法官迴避。
三、本件聲請人聲請本院法官甲○○迴避，無非以甲○○法官所審理之八十九年自字
    第七０一號楚汝聰等偽造文書案及八十九年度自字第一０三八號楚汝聰等妨害名
    譽案件時，聲請人即自訴人已提出錄音帶及其他書證、人證等明確之證據，竟無
    故分別遲延九個月及五個月仍未開庭審理，因認甲○○法官執行職務違法偏頗而
    刻意包庇被告楚汝聰等人，與被告楚汝聰等人具有故舊親交甚明，為免前述之不
    公平審判結果，而聲請甲○○法官迴避等語。
四、經查前開八十九年度自字第七０一號案件繫屬本院後，承辦法官甲○○於八十九
    年九月七日即批示「調本院八十五年度訴字第一一０五號民事各審卷宗」，於九
    十年一月二日批示「查被告楚汝聰等人之刑案資料查註紀錄表」，於九十年四月
    三十日批示「調台灣台中地方法院檢察署八十九年度偵字第六五０九號偵查卷」
    ；而八十九年度自字第一０三八號繫屬本院後，甲○○法官於九十年一月十七日
    批示「調本院八十七年度自字第四０九號、八十八年度沙簡字第六九０號等案卷
    」，此有刑事案件審理單在卷足參，並經本院調閱前開自訴案件經查屬實，是前
    開案件已在承辦法官進行中，尚未有遲延進行之情事，至該等案件是否傳喚自訴
    人或被告等相關訴訟當事人開庭審理，乃屬法院訴訟指揮之範疇，揆諸前開最高
    法院判例意旨，聲請人以甲○○法官遲延案件之進行及至今尚未開庭審理為由聲
    請法官迴避，尚屬無據；此外，聲請人並未提出任何具體之事證足認甲○○法官
    審理前述案件有偏頗之虞，尚難僅憑聲請人對於法官調查證據方法之主觀認定，
    即推論甲○○法官於執行職務有偏頗之虞，亦無具體事實足認承審之甲○○法官
    與該案之被告楚汝聰等人有何故舊親交而足認其執行職務有偏頗之虞等情事，自
    不得遽以甲○○法官執行職務有偏頗之虞而將為不公平裁判為由，聲請迴避。綜
    上所述，本件聲請人之聲請，核無理由，應予駁回。
據上論斷，應依刑事訴訟法第二十一條第一項，裁定如主文。
中      華      民      國      九十      年      五      月      七    日
                                    審判長  法  官  林  清  鈞
                                            法  官  陳  慧  珊
                                            法  官  簡  賢  坤
右正本證明與原本無異。
如不服本裁定，應於裁定送達後五日內向本院提出抗告狀。
                                            書記官
中      華      民      國      九十      年      五      月      七    日


司法院資訊處製作；財團法人民間司法改革基金會備份。
